# **MUHAMMAD ALI AKBAR**

muhammadaliakbar248@gmail.com | +62857 8287 9879 | https://www.linkedin.com/in/muhammad-aliakbar/Kp. Kanggerang, Desa. kertasari, Kab. Karawang

#### **SUMMARY**

Seorang individu proaktif dengan kemampuan komunikasi yang kuat, terbukti efektif dalam membangun hubungan, menyampaikan ide, dan memimpin tim. Berpengalaman dalam mengelola dan berkontribusi pada program kerja skala besar maupun kecil, Memadukan keterampilan proaktif, kepemimpinan yang solid, dan pengalaman manajemen program, mampu menghadapi tantangan dengan solusi yang inovatif dan memastikan setiap inisiatif berjalan dengan optimal.

#### **EDUCATION**

### **Universitas Singaperbangsa Karawang**

Aug 2023 - Present

S1 Sistem Informasi

- Memperoleh Indeks Prestasi 3.96 pada semester 3 dan 4.
- Berpartisipasi dalam pengelolaan kegiatan akademik dan non-akademik tingkat program studi dan Fakultas.
- Mengembangkan keterampilan analisis data dan pemrograman dasar sebagai bagian dari kurikulum.
- Mengerjakan berbagai project mata kuliah dengan maksimal, termasuk pembuatan prototype website dan aplikasi sederhana

## SMA Negeri 1 Tegal waru

2019 - 2022

- Menempuh perbidangan Ilmu Pengetahuan Alam (IPA).
- Ketua basket SMAN 1 tegal waru

#### **EXPERIENCE**

## Panitia Latihan Keterampilan Manajemen Mahasiswa Dasar BEM Jun 2024 - Sep 2024 Fakultas ilmu komputer Univeristas Singaperbangsa Karawang

Anggota divisi humas

- Prantara dengan civitas untuk mengirim surat persetujuan yang di butuhkan.
- berkoordinasi dengan grup kelompok LKMMD sebagain cp grup.
- LO (Liaison officer) salah satu pemateri LKMMD.

## Panitia pemilihan raya (kpum) Fakultas Ilmu Komputer Univeristas Singaperbangsa Karawang

Nov 2024 - Des 2024

ketua Panitia Pengawas

- Prantara dengan civitas untuk mengirim surat persetujuan yang di butuhkan.
- Berkoordinasi dengan ketua angkatan Fakultas Ilmu Komputer 2024, ketua angkatan prodi informatika dan Ketua angkatan prodi sistem informasi, untuk memberikan informasi tentang inaugurasi.
- Mengirim surat pemberitahuan kegiatan Inaugurasi ke wakil rektorat.

## Pengurus UKM Senibudaya Fakultas Ilmu Komputer Univeristas Singaperbangsa Karawang

Nov 2024 - Present

General Manager

- Berkoordinasi dengan seluruh anggota UKF untuk memastikan semuanya mendapatkan kesetaraan.
- · Merancang setruktur pengurus agar terstuktur dan jelas.
- membangun komunikasi dan setiap pengurus dan anggota, untuk menjalin hubungan yang baik dan nyaman.

#### **SKILLS**

- Hard skills: HTML, CSS, JavaScript, php, figma, SQL, Microsoft Office (Word, Excel, Power), Google Sheets.
- Soft skills: Problem solving, team leadership, financial reporting, detail-oriented, analythical thinking, good communication and collaboration.
- Languange: Bahasa Indonesia dan Bahasa Inggris (Beginner)